---
title: "Untitled"
author: "Jaeyuel Park"
date: '2022 5 1 '
output:
  word_document: default
  pdf_document:
    latex_engine: xelatex
mainfont: NanumGothic
---

```{r setup, include=FALSE}
knitr::opts_chunk$set(echo = TRUE)
set.seed(100)
##패키지 
library(httr)
library(jsonlite)
library(rJava)
library(rvest)
library(RSelenium)
library(quanteda)
library(tidyverse)
library(stringi)
library(ggplot2)
library(quanteda.textstats)
```
## Objectives

### '던전 앤 파이터즈 유저들은 무엇에 관심이 있을까?

 '무엇이 남았는가?','이 게임은 무엇이 특별한 것일까?'. 처음으로 던전 앤 파이터를 플레이하기 전에 품고 있던 의문들입니다. 이러한 의문들에 초점을 맞추어 게임을 플레이했고, 100 레벨을 찍었습니다.
 
 '아직은 잘 모르겠다.' 100레벨을 찍고 들었던 생각입니다. 이에 다음과 같은 질문에 초점을 맞추어 분석을 진행했습니다.
 
 '기존의 유저들은 왜 던전 앤 파이터즈를 플레이 할까?'. 즉,'던전 앤 파이터즈 유저들은 무엇에 관심이 있을까?'라는 질문이 이 데이터 분석의 목표 입니다.

## Overview

  similarweb을 통해 던전앤 파이터즈 유저들의 상위 트래픽을 확인하였고, 던파조선과 dc던전앤파이터갤러리가 높은 던전앤 파이터즈 사이트와 높은 연결성을 보여줬습니다.

 이에 분석은 던파조선과 던전 앤 파이터 갤러리의 각 각 200pg의 글들( 8000~9000개의 게시글)을 바탕으로 진행되었습니다. 
 
 간단히 token과 bigram의 빈도수를 통해, 유저들이 언급하는 빈도수가 높은 단어와 구들을 살펴보았습니다. 이를 통해, 다음과 같은 사실을 알 수 있었습니다.
 
  1. 현재 유저들이 가장 큰 관심을 두고 있는 것은, 파괴된 죽음의 성 마스터 컨텐츠였습니다. 가장 많은 token 빈도수를 차지 했습니다.  
  2. 장비의 경우 105레벨 장비인 엔트정령 시리즈에 관심도가 높았는데, 이는 DC갤러리의 바이그램, 던파조선의 바이그램을 통해 확인 할 수 있었습니다. 
  3. 던파조선에서는 상위권에 없었지만, DC의 경우에는 명성에 관심이 많았습니다. 이는 파괴된 죽음의 성 마스터 입장권과 관련이 있어 보입니다. 
  4. 피로도에 대하여, 다양한 논의가 진행되고 있어 보입니다. 
  
## Getting Data & Cleaning Data

 similarweb에서 df.nexon.com을 검색하면, 다음과 같은 사실을 알 수 있습니다. 
 1) Top outgoing link에서 결제 페이지를 제외하면, 8.89%가 dc던전앤 파이터즈 갤러리로 향합니다.
 2) Audience interest의 other going sites들 중에서는 던파조선이 링크되어 있었습니다. 
 
 그렇기 때문에, DC 던전앤 파이터즈 갤러리의 200pg 분량, 던파 조선 게시판 200pg 분량의 게시글을 스크래핑 했습니다. 
  
  R의 tidyverse, stringi, quanteda 패키지를 활용하여 데이터를 정제했습니다. 
```{r dc_scraping, eval=FALSE,echo=FALSE}
link <- c()
n <- 201 

for(i in 1:n){ 
  tryCatch({ 
    
    res <- GET(url = 'https://gall.dcinside.com/board/lists/', 
                   query = list(id = 'd_fighter_new2', 
                                page=i)) 
    
    
    
    cat(i, '페이지 수집 중. 상태코드는', status_code(x = res), '입니다.\n') 
    
    
    
    ## 링크 수집 
    
    link_tmp <- res %>% 
      read_html() %>%  
      html_nodes('td.gall_tit.ub-word') %>% 
      html_nodes('a:nth-child(1)') %>% 
      html_attr('href') %>%
      unique() 
    ##첫 번째 줄 javascript 제거
    link_tmp <- link_tmp[2:length(link_tmp)]

    if (length(link_tmp) == 0) { 
      link <- append(link, "수동확인") 
    } else { 
      link <- append(link, link_tmp) 
    }  
    
    
    
    Sys.sleep(time = 1)  #### DDOS 방지
    
  }, error = function(e) cat("불러올 수 없습니다!\n")) 
  
} 


link <- paste0("https://gall.dcinside.com/",link) 





## RSelenium 

remDr <- remoteDriver(remoteServerAddr="localhost",  
                      port=4445L,  
                      browserName="chrome") 
remDr$open() 


titles <- c() 
dates <- c() 
bodies <-c() 

for (i in 1:1000){ 
    tryCatch({ 
    
    remDr$navigate(link[i]) 
    body <- remDr$getPageSource()[[1]] 
    body <- body %>% read_html() 
    
    cat('현재', i, '페이지 수집 중! \n')  
    
    
    
    ## 제목 
    
    titles_tmp <- body %>%  
      html_nodes("span.title_subject") %>%  
      html_text() 
    
    if (length(titles_tmp) == 0) { 
      titles <- append(titles, "수동확인") 
    } else { 
      titles <- append(titles, titles_tmp) 
    }  
    
    
    ## 날짜 
    
    dates_tmp <- body %>%  
      html_nodes("span.gall_date") %>%  
      html_text()
    
    if (length(dates_tmp) == 0) { 
      dates <- append(dates, "수동확인") 
    } else { 
      dates <- append(dates, dates_tmp) 
    }  
    
    
    ## 본문 
    
    bodies_tmp <- body %>%  
      html_nodes("div.writing_view_box") %>%  
      html_text() 
    
    
    if (length(bodies_tmp) == 0) { 
      bodies <- append(bodies, "수동확인") 
    } else { 
      bodies <- append(bodies, bodies_tmp) 
    }  
    
    
    
    

    
    
    Sys.sleep(time = 1)  #### DDOS 방지
    
  }, error = function(e) cat("불러올 수 없습니다!\n")) 
} 

DC_titles <- tibble('titles'=titles)
DC_bodies <- tibble('body'=bodies)
DC_dates <- tibble('date'=dates)
DC <- cbind(DC_titles,DC_bodies)
DC<- cbind(DC,DC_dates)
```


```{r 던파조선,eval=FALSE,echo=FALSE}
link <- c()
url_dj='https://df.gamechosun.co.kr/board/list.php'

for (i in 1:200){
  res <- GET(url=url_dj, query= list(bid='tip',page=i))
  link_tmp <- res %>%
    read_html() %>%
    html_nodes('td.rec_subject') %>%
    html_nodes('a:nth-of-type(1)') %>%
    html_attr('href') %>%
    unique()
  
  link <- append(link,link_tmp)
  
}

link <- paste0('https://df.gamechosun.co.kr/board/',link)
remDr <- remoteDriver(remoteServerAddr="localhost",  
                      port=4445L,  
                      browserName="chrome") 
remDr$open() 

titles <- c() 
dates <- c() 
bodies <-c() 

for (i in 1:length(link)){ 
  tryCatch({ 
      
      remDr$navigate(link[i]) 
      body <- remDr$getPageSource()[[1]] 
      body <- body %>% read_html() 
      
      cat('현재', i, '페이지 수집 중! \n')  
      
      
      
      ## 제목 
      titles_tmp <- body %>% 
        html_nodes('tr') %>%
        html_nodes('td:nth-of-type(1)') %>% 
        html_nodes('h1:nth-of-type(1)') %>%
        html_text()
      
      if (length(titles_tmp) == 0) { 
        titles <- append(titles, "수동확인") 
      } else { 
        titles <- append(titles, titles_tmp) 
      }  
      
      
      
      ## 날짜 
     dates_tmp <- body %>%
        html_nodes('tr') %>%
        html_nodes('th.colv_date') %>%
        html_nodes('span.f12')
      
      if (length(dates_tmp) == 0) { 
        dates <- append(dates, "수동확인") 
      } else { 
        dates <- append(dates, dates_tmp) 
      }  
       
      
      
      ## 본문 
      bodies_tmp <- body %>%  
        html_nodes(xpath='//*[@id="NewsAdContent"]') %>%
        html_text()
      
      
      if (length(bodies_tmp) == 0) { 
        bodies <- append(bodies, "수동확인") 
      } else { 
        bodies <- append(bodies, bodies_tmp) 
      }  
      
      
      
      
      
      
      
      Sys.sleep(time = 1)  #### DDOS 방지
      
    }, error = function(e) cat("불러올 수 없습니다!\n")) 
} 

DJ_titles <- tibble('titles'=titles)
DJ_bodies <- tibble('body'=bodies)
DJ_dates <- tibble('date'=dates)
DJ <- cbind(DJ_titles,DJ_bodies)
DJ <- cbind(DJ,DJ_dates)
```




```{r quanteda,echo=FALSE}

##크롤링 중간에 멈추는 과정이 있어서 나눠서 저장후에 합쳐서 저장하는 과정을 거쳤습니다.
dc_whole <- readRDS('dc_whole')
DJ_whole <- readRDS('DJ_whole')


##corpus로 변환
DC<-corpus(dc_whole) ##title & body dc던전앤파이터
DJ<-corpus(DJ_whole) ##title & body 던파조선



##tokenize(punctuations, symobls, numbers removed)
DC_tokens<-tokens(DC,remove_punct = TRUE,remove_symbols = TRUE,remove_numbers = TRUE)
DJ_tokens<-tokens(DJ,remove_punct = TRUE,remove_symbols = TRUE,remove_numbers = TRUE)


##DFM(document feature matrix)
DC_dfm <- dfm(DC_tokens)
DJ_dfm <- dfm(DJ_tokens)

```



```{r preprocessing,text cleansing,echo=FALSE}
##dfm을 통해 topfeatures를 확인 했을 때, 역시나 쓸모없는 단어들이 top 40에 있으니 수동으로 어느 정도는 제거 해준다

##쓸모없는 단어들 자주 보인
propane<-c('ㅈㄴ','ㅅㅂ','ㅆㅂ','ㄹㅇ','잘','같음','또','많이','같은데','뭐','아니면','그','이렇게','일단','다른','ㅋㅋㅋㅋ','ㅋㅋ','ㅋ','있는','존나','그리고','뭔가','이건','것','거의','거','있음','없음','어떻게','그','나도','이렇게','저','아니','에','ㅈ','ㅋㅋㅋ','제','아','이게','하고','오늘','개','아니라','그래도','ㅇㅅㅇ','와','내가','보면','할','아님','던파','솔직히','or','때','그럼','시발','이제','시')
top_40<- names(topfeatures(DC_dfm,40))
top_40<-top_40[c(-12,-20,-21,-29,-30,-39)]
DC_tokens<-tokens_remove(DC_tokens,top_40)
DC_dfm <- dfm(DC_tokens)
##명성, 파죽마, 커스텀, 뉴비, 딜, 캐릭, 퍼,스증과 같은 게임과 관련 있는 단어들 제외
##반복
top_40 <- names(topfeatures(DC_dfm,40))
top_40<- top_40[c(7,8,9,10,13,16,17,19,20,21,22,23,24,25,26,27,31,32,34,38,40)]
DC_tokens<-tokens_remove(DC_tokens,top_40)
DC_tokens<-tokens_remove(DC_tokens,propane)
DC_dfm <- dfm(DC_tokens)


##DJ DC와 동일한 프로세스
top_40<-names(topfeatures(DJ_dfm,40))
top_40 <- top_40[c(-16,-17,-24,-28,-29,-30,-31)]
DJ_tokens<-tokens_remove(DJ_tokens,top_40)
DJ_tokens<-tokens_remove(DJ_tokens,propane)
DJ_dfm <- dfm(DJ_tokens)


```

## EDA

### DC던전앤파이터즈 갤러리 token 빈도수 plot
```{r 던전앤파이터즈 갤러리 frq plot, echo=FALSE, warning=FALSE, verbose=FALSE, fig.showtext=TRUE}
DC_dfm %>% 
  textstat_frequency(n = 30) %>% 
  ggplot(aes(x = reorder(feature, frequency), y = frequency)) +
  geom_point() +
  coord_flip() +
  labs(x = NULL, y = "Frequency") +
  theme_minimal()
```
 던전앤 파이터즈 갤러리는 명성, 파죽마, 과소모, 뉴비 순으로 관심이 많았다. 커스텀, 뉴비, 감전,길드 등에 대한 관심도 눈에 띕니다. 이 중 길드의 경우에는 광고가 큰 비중을 차지함을 bigram 분석 과정에서 발견했습니다. 


### 던파 조선 token 빈도수 plot

```{r 던파조선 frq plot, echo=FALSE, fig.showtext=TRUE, warning=FALSE, paged.print=FALSE, verbose=FALSE}
DJ_dfm %>% 
  textstat_frequency(n = 30) %>% 
  ggplot(aes(x = reorder(feature, frequency), y = frequency)) +
  geom_point() +
  coord_flip() +
  labs(x = NULL, y = "Frequency") +
  theme_minimal()
```
 
 DC에서는 가장 많은 관심을 받았던 명성에 대한 관심이 없다는 점이 눈에 띕니다. 그렇지만, 두 번째로 많은 관심을 받았고 명성과 깊은 연관성을 지닌, 파죽마는 던파조선에서도 여전히 높은 인기를 끌고 있었습니다.

###각 커뮤니티 상위 100개 빈도수 단어들의 교집합

 조금씩 다르기는 하지만, 둘 모두에서 몇 가지 눈에 띄는 단어들이 존재함을 확인할 수 있었습니다. 이를 좀 더 자세히 알아보기 위해 빈도수, 상위 100개의 단어들에서 교집합을 취하면 좀 더 명확히 확인 할 수 있습니다.
```{r top100 intersect, echo=FALSE}
DC_100<-names(topfeatures(DC_dfm,100))
DJ_100<-names(topfeatures(DJ_dfm,100))
DC_DJ_intersect<-intersect(DC_100,DJ_100)
DC_DJ_intersect<-DC_DJ_intersect[-c(24,25,26,30,32,34,37,38,39)]

```
 파죽마, 감전 세팅, 딜, 베릴, 버퍼, 화상 세팅, 히마, 에픽무기, 출혈 세팅, 속강, 피로도, 아칸, 무력화, 마법석 순으로 유저들의 관심이 많음을 확인할 수 있을 것입니다.
 
 
```{r ngrams(bi,tri),echo=FALSE, fig.showtext=TRUE}  
##ngram 만들기
DC_bigram<-tokens_ngrams(DC_tokens,n=2)
DC_trigram<-tokens_ngrams(DC_tokens,n=3)
DJ_bigram<-tokens_ngrams(DJ_tokens,n=2)
DJ_trigram<-tokens_ngrams(DJ_tokens,n=3)
DC_bi_dfm<-dfm(DC_bigram)
DC_tri_dfm<-dfm(DC_trigram)
DJ_bi_dfm<-dfm(DJ_bigram)
DJ_tri_dfm<-dfm(DJ_trigram)
``` 
### DC 던전앤 파이터즈 갤러리 bigram 시각화
```{r DC바이그램 시각화,echo=FALSE,fig.showtext=TRUE}
##광고 많아서 제거
remove_list<-names(topfeatures(DC_bi_dfm,30))
DC_bi_dfm<-DC_bi_dfm %>% dfm_remove(remove_list)
##다시 쓸모없는 리스트 제거
remove_list<-names(topfeatures(DC_bi_dfm,20))[c(4,5,6,7,8,9,10,11,17)]
DC_bi_dfm<-DC_bi_dfm %>% dfm_remove(remove_list)

DC_bi_dfm %>% 
  textstat_frequency(n = 14) %>% 
  ggplot(aes(x = reorder(feature, frequency), y = frequency)) +
  geom_point() +
  coord_flip() +
  labs(x = NULL, y = "Frequency") +
  theme_minimal()
```
 역시, 105lv 아이템들을 얻을 수 있는 히킹과, 파괴된 죽음의 성 컨텐츠에 대한 관심이 눈에 띈다. 
```{r 던조 바이그램 시각화, echo=FALSE,fig.showtext=TRUE}
DJ_bi_dfm %>% 
  textstat_frequency(n = 40) %>% 
  ggplot(aes(x = reorder(feature, frequency), y = frequency)) +
  geom_point() +
  coord_flip() +
  labs(x = NULL, y = "Frequency") +
  theme_minimal()

```
 무력화 게이지, 105lv 에픽, 피로도 소모에 대한 언급들이 눈에 띈다. 그 외에는, 아이템 옵션에 대한 언급들.
 
```{r ngrams,echo=FALSE,fig.showtext=TRUE} 
##추려놓은 것들 확인
DC_bi_dfm<- DC_bi_dfm %>%  dfm_select(DC_DJ_intersect,valuetype = 'regex') 

topfeatures(DC_bi_dfm,20)

DJ_bi_dfm<- DJ_bi_dfm %>%  dfm_select(DC_DJ_intersect,valuetype = 'regex')
topfeatures(DJ_bi_dfm,20) 
``` 


## Conclusion

 현재 대부분의 유저들의 관심사는 105lv - 110lv 구간입니다. 105lv 아이템, 110lv 던전인 파죽성, 명성, 피로도, 무력화게이지에 대한 관심이 이를 반증합니다. 이벤트를 거치면 던전앤 파이터즈를 처음 접하는 유저도 하루에서 이틀 사이에 100lv을 찍을 수 있습니다. 그렇기 때문에, 이러한 관심은 당연해 보입니다.
 
 반대로 생각하면, '1~105lv 까지의 컨텐츠는 상대적으로 다른 게임과의 차별이 어렵지 않을까?' 라는 의문이 듭니다. 
